【裁判字號】    97,易,1138
【裁判日期】    970430
【裁判案由】    竊盜
【裁判全文】
臺灣臺北地方法院刑事判決      九十七年度易字第一一三八號
公  訴  人  臺灣臺北地方法院檢察署檢察官
被      告  甲○○
上列被告因竊盜案件，經檢察官提起公訴（九十七年度偵字第五
六五五號），本院判決如下：
    主  文
甲○○共同攜帶兇器竊盜，未遂，累犯，處有期徒刑陸月，如易
科罰金，以新臺幣壹仟元折算壹日。扣案油壓剪、拔釘器各壹支
均沒收之。
    事  實
一、甲○○前因偽造貨幣案件，經臺灣高等法院以九十年度上更
    一字第五九○號判處有期徒刑三年六月確定，又因違反槍砲
    彈藥刀械管制條例案件，經臺灣板橋地方法院以八十九年度
    訴字第一八三○號判處有期徒刑一年一月確定，嗣經臺灣高
    等法院以九十年度上訴字第一四八三號駁回上訴確定，另因
    違反毒品危害防制條例案件，經臺灣板橋地方法院以八十九
    年度板簡字第一八九五號判處有期徒刑六月確定，另犯偽造
    文書罪，經臺灣板橋地方法院以九十一年度易字第一八九三
    號判處有期徒刑三月確定，上開四罪，經臺灣板橋地方法院
    以九十一年度聲字第二四一七號裁定定其應執行有期徒刑五
    年一月確定，自民國九十年九月十一日入監執行，於九十四
    年九月十七日縮刑期滿假釋出監付保護管束，嗣於九十五年
    六月二十四日假釋付保護管束執行期滿，未經撤銷假釋，其
    未執行之刑，以已執行論，猶不知悔改，竟與楊明龍（由臺
    灣士林地方法院檢察署檢察官另案偵辦中）共同基於意圖為
    自己不法所有之犯意聯絡，於九十六年六月九日上午七時許
    ，楊明龍駕駛自用小貨車搭載甲○○，至臺北縣淡水鎮北投
    里北投子三十巷二號空屋前，推由楊明龍攜其所有，置於該
    貨車上，客觀上具有殺傷力，足以對人之生命、身體、安全
    構成威脅，可供兇器使用之油壓剪、拔釘器各一支，至該空
    屋後方拆卸並竊取屬屋主乙○○所有之白鐵窗及白鐵門各一
    片（共價值約新臺幣六萬元），甲○○則負責駕駛該貨車在
    上址大門口接應，嗣楊明龍正欲將拆卸下之白鐵窗及白鐵門
    搬運至該貨車之際，適為警行經該處發覺而當場查獲，致未
    得逞，並扣得楊明龍所有之油壓剪、拔釘器各一支。
二、案經臺北縣政府警察局淡水分局報請臺灣士林地方法院檢察
    署呈請臺灣高等法院檢察署令轉臺灣臺北地方法院檢察署檢
    察官偵查起訴。
     理  由
壹、證據能力方面：
    按被告以外之人於審判外之言詞或書面陳述，除法律有規定
    者外，不得作為證據，刑事訴訟法第一百五十九條第一項固
    有明文；惟被告以外之人於審判外之陳述，雖不符刑事訴訟
    法第一百五十九條之一至第一百五十九條之四之規定，而經
    當事人於審判程序同意作為證據，法院審酌該言詞陳述或書
    面陳述作成時之情況，認為適當者，亦得為證據。當事人、
    代理人或辯護人於法院調查證據時，知有第一百五十九條第
    一項不得為證據之情形，而未於言詞辯論終結前聲明異議者
    ，視為有前項之同意，同法第一百五十九條之五亦有明文。
    證人即被害人乙○○於警詢中之證述，及所書立之贓物認領
    保管單，雖屬被告以外之人於審判外之言詞及書面陳述，然
    當事人於審判程序對於上開證據方法之證據能力並未爭執，
    本院審酌該言詞及書面陳述於作成時之情況，並無違法不當
    或證明力明顯過低之瑕疵，復無顯不可信之情況，足認前揭
    證據方法，適為本案之證據；至其餘資以認定本案犯罪事實
    之非供述證據（詳後述），亦查無違反法定程序取得之情形
    ，依同法第一百五十八條之四反面規定，洵具證據能力，合
    先敘明。
貳、實體方面：
一、訊據被告甲○○對於上揭犯罪事實坦承不諱（見本院卷第三
    十三頁反面、第三十七頁反面），核與被害人乙○○指述遭
    竊之情節相符（見臺灣士林地方法院檢察署九十六年度偵字
    第七三八○號偵查卷第二十三頁至第二十四頁），並有被害
    人出具之贓物認領保管單、現場採證照片在卷可稽（見同上
    偵查卷第三十三頁、第三十七頁至第四十一頁），復有油壓
    剪、拔釘器各一支扣案可資佐證，足見被告任意性自白與事
    實相符，應堪採信。本案事證明確，被告加重竊盜犯行，洵
    堪認定，應予依法論科。
二、按刑法第三百二十一條第一項第三款之攜帶兇器竊盜罪，係
    以行為人攜帶兇器竊盜為其加重條件，此所謂兇器，其種類
    並無限制，凡客觀上足對人之生命、身體、安全構成威脅，
    具有危險性之兇器均屬之，且祇須行竊時攜帶此種具有危險
    性之兇器為已足，並不以攜帶之初有行兇之意圖為必要（最
    高法院七十九年臺上字第五二五三號判例意旨參照）。查油
    壓剪、拔釘器均屬金屬製品，質地堅硬，尖端銳利，客觀上
    對人之生命、身體、安全具有危險性，足供兇器使用無疑。
    次按刑法上竊盜罪既遂未遂區分之標準，係採權力支配說，
    即行為人將竊盜之客體，移入一己實力支配之下者為既遂，
    若著手於竊盜，而尚未脫離他人之持有，或未移入一己實力
    支配之下者，則為未遂（最高法院八十四年度臺上字第二二
    五六號判決參照）。依卷存現場採證照片觀之（見同上偵查
    卷第三十八頁），本案遭竊之白鐵窗及白鐵門各一片，均具
    有相當之體積及重量，本案被告與楊明龍僅進行搜取、集中
    上開財物於該空屋大門前之階段，未及搬離之際旋遭查獲，
    是被告與楊明龍所為，尚未使前開財物脫離屋主乙○○之持
    有，復未及移入自己實力支配之下，其行為應屬未遂。核被
    告所為，係犯刑法第三百二十一條第二項、第一項第三款攜
    帶兇器竊盜未遂罪。公訴人認被告上開竊盜犯行業已既遂，
    尚有誤會，惟罪名相同，僅行為態樣有既遂及未遂之分，本
    院自毋庸引用刑事訴訟法第三百條變更檢察官起訴之法條（
    最高法院八十七年度臺上字第三二三四號判決參照）。被告
    與楊明龍間，就上開犯行，有共同犯意聯絡，並推由楊明龍
    下手實施，應以共同正犯論。被告前因偽造貨幣案件，經臺
    灣高等法院以九十年度上更一字第五九○號判處有期徒刑三
    年六月確定，又因違反槍砲彈藥刀械管制條例案件，經臺灣
    板橋地方法院以八十九年度訴字第一八三○號判處有期徒刑
    一年一月確定，嗣經臺灣高等法院以九十年度上訴字第一四
    八三號駁回上訴確定，另因違反毒品危害防制條例案件，經
    臺灣板橋地方法院以八十九年度板簡字第一八九五號判處有
    期徒刑六月確定，另犯偽造文書罪，經臺灣板橋地方法院以
    九十一年度易字第一八九三號判處有期徒刑三月確定，上開
    四罪，經臺灣板橋地方法院以九十一年度聲字第二四一七號
    裁定定其應執行有期徒刑五年一月確定，自九十年九月十一
    日入監執行，於九十四年九月十七日縮刑期滿假釋出監付保
    護管束，嗣於九十五年六月二十四日假釋付保護管束執行期
    滿，未經撤銷假釋，其未執行之刑，以已執行論，此有臺灣
    高等法院被告前案紀錄表存卷可按（見本院卷第四頁至第二
    十頁），其前受徒刑之執行完畢，五年以內故意再犯本案有
    期徒刑以上之罪，為累犯，應依刑法第四十七條第一項之規
    定加重其刑。又被告雖已著手竊盜行為之實行，惟未生竊得
    財物之結果，其行為尚屬未遂，應依刑法第二十五條第二項
    後段規定，按既遂犯之刑減輕之，並依法先加後減。爰審酌
    被告前有竊盜前科，素行不佳，且正值盛年，不思正途營生
    ，竟冀望不勞而獲而著手行竊他人財物，本不宜寬貸，惟念
    其尚未竊得財物即遭查獲，犯罪後尚能坦承犯行，及其智識
    程度、生活狀況、所竊取財物之價值等一切情狀，量處如主
    文所示之刑，並諭知易科罰金之折算標準。扣案油壓剪、拔
    釘器各一支，係供犯罪所用，且屬共犯楊明龍所有，業據被
    告供承在卷（見本院卷第三十三頁反面），應依刑法第三十
    八條第一項第二款規定宣告沒收。
據上論斷，應依刑事訴訟法第二百八十四條之一、第二百九十九
條第一項前段，刑法第二十八條、第三百二十一條第二項、第一
項第三款、第四十七條第一項、第二十五條第二項後段、第四十
一條第一項前段、第三十八條第一項第二款，判決如主文。
本案經檢察官江貞諭到庭執行職務
中    華    民    國  九十七  年    四    月   三十   日
                          臺灣臺北地方法院刑事第十四庭
                              法      官  孫萍萍
上正本證明與原本無異。
如不服本判決，應於判決送達後十日內，向本院提出上訴狀。
                              書  記  官  林義盛
中    華    民    國  九十七  年    四    月   三十   日
附錄本案論罪科刑法條全文：
刑法第三百二十一條
犯竊盜罪而有左列情形之一者，處六月以上、五年以下有期徒刑
：
一、於夜間侵入住宅或有人居住之建築物、船艦或隱匿其內而犯
    之者。
二、毀越門扇、牆垣或其他安全設備而犯之者。
三、攜帶兇器而犯之者。
四、結夥三人以上而犯之者。
五、乘火災、水災或其他災害之際而犯之者。
六、在車站或埠頭而犯之者。
前項之未遂犯罰之。


司法院資訊處製作；財團法人民間司法改革基金會備份。
